【裁判字號】    90,易,291
【裁判日期】    900718
【裁判案由】    竊盜
【裁判全文】
臺灣嘉義地方法院刑事判決                            九十年度易字第二九一號
    公  訴  人  臺灣嘉義地方法院檢察署檢察官
    被      告  乙○○
右列被告因竊盜案件，經檢察官提起公訴（九十年度偵字第一三八三號），本院判決
如左：
    主  文
乙○○連續攜帶兇器竊盜，累犯，處有期徒刑壹年，扣案之鏍絲起子壹把沒收。
    事  實
一、乙○○曾因竊盜案件，經台灣雲林地方法院判處有期徒刑九月確定，甫於民國八
    十八年八月二十四日執行完畢，仍不知悔改，竟基於意圖為自己不法所有之概括
    犯意，於九十年二月八日凌晨三時四十五分許，攜帶其所有客觀上足供為兇器使
    用之鏍絲起子一把，在嘉義縣新港鄉○○村○○路五十三號奉天宮內，撬開廟宇
    內之香油錢箱，竊得現金新台幣（下同）七百元，再於同年月十二日晚上十一時
    五十一分許，在同地以同樣方式下手行竊惟未得手，復於同年月十五日凌晨五時
    許，在同地以同樣方式竊得現金四百元，得手後均花用一空，又於同年月二十二
    日上午六時五十分許，在同地以同樣方式竊取現金七百元，甫得手即為警查獲，
    並扣得一百元現鈔五張、五十元現鈔四張及其所有供竊盜所用之鏍絲起子一把（
    公訴意旨關於乙○○四次竊盜之時間及鏍絲起子之所有權人均有誤載，本院已逕
    行更正，不再逐一指明）。
二、案經嘉義縣警察局民雄分局報告台灣嘉義地方法院檢察署檢察官偵查起訴。
    理  由
一、訊據被告乙○○固坦認於右揭時地竊取被害人奉天宮之香油錢箱內現金三次得手
    、一次未得手等情，惟辯稱前三次未攜帶鏍絲起子云云。然查：右揭犯罪事實，
    除行竊之時間因被告自承當時未戴手錶而有所誤記外（本院九十年六月六日訊問
    筆錄第四頁），餘業據被告於警訊、檢察官偵查中供承不諱（偵查卷第八頁反面
    、第九頁正面），核與證人即被害人奉天宮之總幹事甲○○於警訊及本院審理中
    所證述之情節相符（警卷第三頁、本院九十年四月十九日訊問筆錄第一頁至第三
    頁），復有現金七百元及鏍絲起子一把扣案可稽（警卷第四頁、第五頁、偵查卷
    第六頁），被告所辯顯屬避重就輕之詞，不值採信，事證明確，其犯行堪以認定
    。
二、核被告乙○○於九十年二月八日、十五日、二十二日前開時間所為，係犯刑法第
    三百二十一條第一項第三款之攜帶兇器竊盜罪，其於同年月十二日所為，則係犯
    刑法第三百二十一條第二項、第一項第三款之攜帶兇器竊盜未遂罪。被告先後四
    次犯行，時間緊接，犯罪基本構成要件相同，顯係基於概括犯意為之，應依刑法
    第五十六條連續犯規定，論以刑法第三百二十一條第一項第三款之攜帶兇器竊盜
    罪，並加重其刑。查被告曾因竊盜案件，經台灣雲林地方法院判處有期徒刑九月
    確定，甫於八十八年八月二十四日執行完畢，此有台灣嘉義地方法院檢察署刑案
    資料查註紀錄表在卷可按，其於五年內再犯本件有期徒刑以上之罪，為累犯，應
    依刑法第四十七條規定遞加重其刑。爰審酌被告素行不良，年輕力壯不思向上，
    所犯已造成被害人財產上之損失，犯後未能全部坦承犯行，仍飾詞辯解，且於本
    院審理之初一度逃匿，有通緝書可稽，未見具體悔過之態度及其他一切情狀，量
    處如主文所示之刑，以示儆懲。扣案之鏍絲起子一把為被告所有，且係供犯罪所
    用之物，業據其供承在卷（本院九十年七月四日審判筆錄第三頁），應依刑法第
    三十八條第一項第二款規定宣告沒收。
據上論斷，應依刑事訴訟法第二百九十九條第一項前段，刑法第五十六條、第三百二
十一條第一項第三款、第四十七條、第三十八條第一項第二款，判決如主文。
本案經檢察官劉仲慧到庭執行職務。
中      華      民      國      九十      年      七      月    十八    日
                                      台灣嘉義地方法院刑事第二庭
                                          審判長法  官  許  進  國
                                                法  官  唐  淑  民
                                                法  官  廖  政  勝
右正本證明與原本無異。
如不服本判決，應於判決送達後十日內向本院提出上訴狀( 應附繕本 )。
中      華      民      國      九十      年      七      月    十八    日
                                                書記官  陳  湘  蓉
附錄本案論罪科刑法條全文：
刑法第三百二十一條
犯竊盜罪而有左列情形之一者，處六月以上五年以下有期徒刑：
一  於夜間侵入住宅或有人居住之建築物、船艦，或隱匿其內而犯之者。
二  毀越門扇、牆垣或其他安全設備而犯之者。
三  攜帶兇器而犯之者。
四  結夥三人以上而犯之者。
五  乘火災、水災或其他災害之際而犯之者。
六  在車站或埠頭而犯之者。
前項之未遂罰之。


司法院資訊處製作；財團法人民間司法改革基金會備份。
